ACORDAO-COMPLETO-2393038

ACÓRDÃO 837/2020 ATA 3/2020 - SEGUNDA CÂMARA

VISTOS, relatados e discutidos estes autos, que tratam de atos de admissão oriundos do Instituto Federal de Educação, Ciência e Tecnologia de São Paulo - IFSP.
ACORDAM os ministros do Tribunal de Contas da União, reunidos em sessão da 2ª Câmara, ante as razões expostas pela relatora, e com fundamento nos arts. 71, inciso III, da Constituição Federal, 1º, inciso V, 39, inciso I, da Lei 8.443/1992, 259, inciso I, e 260, §1º, do Regimento Interno, em:
9.1. considerar legais os atos de admissão de Edson Luís Xavier e Felipe Novaes Rangel, dando-lhes registro;
9.2. dar ciência desta deliberação aos interessados e ao Instituto Federal de Educação, Ciência e Tecnologia de São Paulo.

Atos de admissão de servidores do Instituto Federal de Educação, Ciência e Tecnologia de São Paulo.

Segunda Câmara

3. Interessados: Edson Luís Xavier (CPF XXX.052.058-XX) e Felipe Novaes Rangel (CPF XXX.576.398-XX).

13.1. Ministros presentes: Augusto Nardes (na Presidência), Aroldo Cedraz, Raimundo Carreiro e Ana Arraes (Relatora).

ANA ARRAES

Transcrevo, a seguir, a instrução da Secretaria de Fiscalização de Pessoal - Sefip (peça 10) , acolhida por diretor (peça 11) :
"INTRODUÇÃO
1.	Trata-se de atos de admissão de Edson Luis Xavier e Felipe Novaes Rangel, servidores do Instituto Federal de Educação, Ciência e Tecnologia de São Paulo - IFSP.
2.	Os atos foram submetidos, para fim de registro, à apreciação do Tribunal de Contas da União (TCU) , de acordo com o art. 71, inciso III, da Constituição Federal. O cadastramento e a disponibilização ao TCU ocorreram por intermédio do Sistema de Apreciação e Registro de Atos de Admissão e Concessões, na forma dos arts. 2º, caput e incisos I a VI, e 4º, caput, da Instrução Normativa - TCU 55/2007.
EXAME TÉCNICO
Procedimentos preliminares aplicados
3.	Os procedimentos para exame, apreciação e registro de atos de pessoal encontram-se estabelecidos, atualmente, na Instrução Normativa TCU 78/2018 e na Resolução TCU 206/2007. Contudo, os atos foram disponibilizados ainda sob a regência da IN 55/2007. Essas normas dispõem, respectivamente, em seus arts. 4º, § 2º, e 3º, § 3º que os atos de pessoal disponibilizados por meio do Sistema de Apreciação e Registro de Atos de Admissão e Concessões devem ser submetidos a crítica preliminar automatizada do próprio sistema, com base em parâmetros predefinidos.
4.	Relativamente aos atos de admissão, as rotinas de crítica das informações cadastradas no Sistema de Apreciação e Registro de Atos de Admissão e Concessões foram elaboradas e validadas levando-se em conta as peculiaridades desses atos. Os itens de verificação do sistema compreendem prazos, fundamentos legais e ocorrências de acumulação, alcançando mais de sessenta aspectos da ficha de admissão, o que cobre a quase totalidade dos dados registrados. Cabe assinalar que se trata de verificação mais minuciosa do que aquela que é possível realizar por mãos humanas, proporcionando um nível de segurança ainda maior.
5.	Além da crítica automatizada, há verificação humana adicional no caso de haver alertas do sistema ou informações não formatadas, como esclarecimentos do gestor ou do controle interno.
6.	As críticas também consideram os registros do Sistema Integrado de Administração de Recursos Humanos (Siape) . O Siape disponibiliza informações atualizadas sobre as parcelas que integram a remuneração, diferentemente, portanto, do Sistema de Apreciação e Registro de Atos de Admissão e Concessões, que informa as parcelas no momento do registro do ato.
7.	Essa confrontação com o Siape provê uma visão atual e verdadeira da situação, o que permite descaracterizar irregularidades e inconsistências que, embora constantes do Sistema de Apreciação e Registro de Atos de Admissão e Concessões, já foram corrigidas.
Exame das constatações
8.	O Acórdão 5808/2015-TCU-Segunda Câmara, de relatoria da Exma. ministra Ana Arraes, determinou a realização de diligência ao Instituto Federal de Educac¿a¿o, Cie¿ncia e Tecnologia de Sa¿o Paulo para que o gestor de pessoal prestasse esclarecimentos quanto a¿s informac¿o¿es constantes do parecer do controle interno nos atos dos servidores Edson Luis Xavier e de Felipe Novaes Rangel.
9.	Quanto a Edson Luis Xavier, o controle interno manifestou-se pela legalidade do ato com as seguintes ressalvas: 
...trata-se de servidor com registro ativo como empresa¿rio individual, EDSON LUIS XAVIER 26005205897, CNPJ 13.150.074/0001-56, infringindo o disposto no art. 117, X. Outras Ressalvas: homologac¿a¿o publicada em 03/07/2014, validade do concurso ate¿ 03/07/2016; Na¿o ha¿ avaliac¿a¿o por junta me¿dica oficial, mas meramente avaliac¿a¿o mediante Atestado de Sau¿de Ocupacional (ASO) feita por me¿dico particular, o que infringe o para¿grafo u¿nico do art. 14 da lei 8.112/90.
10.	No que concerne ao servidor Felipe Novaes Rangel, o controle interno se manifestou também pela legalidade do ato, mas com as seguintes ressalvas:
 (...) homologac¿a¿o publicada em 03/07/2014, validade do concurso ate¿ 03/07/2016; Na¿o ha¿ avaliac¿a¿o por junta me¿dica oficial, mas meramente avaliac¿a¿o mediante Atestado de Sau¿de Ocupacional (ASO) feita por me¿dico particular, o que infringe o para¿grafo u¿nico do art. 14 da lei 8.112/90.
11.	No que tange à data de homologação, apesar de instado a se manifestar, o gestor de pessoal não apresentou qualquer informação adicional (peça 4, 5 e 6) . O art. 6º da Instrução Normativa 78/2018 estabelece eventuais punições para o responsável que proceder ao lançamento incorreto de informações no sistema e-Pessoal (sistema que substituiu o SISAC) . O texto da revogada IN 55/2007 também continha tal previsão em seu art. 6º.
12.	Contudo, a incorreção de lançamento (a homologação informada no SISAC foi no dia 2/7/2014 e a validade no dia 2/7/2016) não altera os prazos de admissão estabelecidos pela Lei 8.112, de 11 de dezembro de 1990, sendo irrelevante para a presente análise.
13.	Quanto ao registro ativo de empresa do servidor Edson Luis Xavier, em consulta ao Cadastro Nacional de Pessoas Jurídicas, observa-se que a empresa do interessado (CNPJ 13.150.074/0001-56) já foi baixada.
14.	Na resposta da diligência encaminhada pela Sefip, a Unidade Jurisdicionada informou que o servidor havia sido notificado da irregularidade, tendo como prazo 30 dias para a regularização da situação, sob pena de abertura de processo administrativo disciplinar. Consoante a consulta realizada, verifica-se que o interessado não mais incide na irregularidade contida art. 117, inciso X da Lei 8.112/1990.
15.	A não realização de junta médica oficial no ato de admissão requer, entretanto, comentários adicionais. O artigo 14 da Lei 8.112/1990 determina o seguinte:
Art. 14.  A posse em cargo público dependerá de prévia inspeção médica oficial.
Parágrafo único.  Só poderá ser empossado aquele que for julgado apto física e mentalmente para o exercício do cargo.
16.	A inspeção médica é requisito mandatório do Regime Jurídico dos Servidores Públicos Federais e avaliará a capacidade física e mental do candidato para exercer as atividades no cargo público que irá ocupar. Além disso, avaliará o conjunto de exames médicos e laboratoriais indicados no edital do certame de seleção.
17.	A avaliação médica considerará eventuais riscos inerentes às respectivas atribuições do cargo e o prognóstico de enfermidades apresentadas pelo candidato e/ou diagnósticos de enfermidades apresentadas. Há, portanto, a avaliação de um conjunto de riscos inerentes ao ambiente de trabalho, os quais podem apontar doenças responsáveis por licenças prolongadas, readaptações e até mesmo aposentadorias precoces por invalidez.
18.	Desse modo, não há que de se falar sobre a possibilidade de a Administração Pública Federal, a qualquer pretexto, admitir candidatos que podem estar inaptos para o exercício do cargo, ou, eventualmente, submeter-se a elevados riscos na admissão de candidatos que apresentem condições prévias à admissão e que, posteriormente, possam associa-las ao desempenho do cargo ocupado. 
19.	Em resposta a diligência encaminhada pela Sefip, a Unidade Jurisdicionada relata um conjunto amplo de dificuldades em contar com médicos peritos em seus quadros ou firmar acordos de cooperação para a realização das atividades (peça 17, itens 2 a 7) . Afirma, por fim, que apenas a partir de julho de 2015 conta com médico perito para a realização das obrigações legais (peça 17, item 8) .
20.	Apesar do relato do IFSP sobre as dificuldades de admitir um amplo quadro de médicos para o Órgão, havia no quadro da UJ médico para a realização da inspeção médica (peça 5, item 5) . Além disso, a própria Lei 8.112/1990 estabelece um conjunto de possibilidades para que o gestor possa realizar a inspeção médica oficial, consoante o art. 230 do diploma legal:
Art. 230.  A assistência à saúde do servidor, ativo ou inativo, e de sua família compreende assistência médica, hospitalar, odontológica, psicológica e farmacêutica, terá como diretriz básica o implemento de ações preventivas voltadas para a promoção da saúde e será prestada pelo Sistema Único de Saúde - SUS, diretamente pelo órgão ou entidade ao qual estiver vinculado o servidor, ou mediante convênio ou contrato, ou ainda na forma de auxílio, mediante ressarcimento parcial do valor despendido pelo servidor, ativo ou inativo, e seus dependentes ou  pensionistas com planos ou seguros privados de assistência à saúde, na forma estabelecida em regulamento.  (Redação dada pela Lei nº 11.302 de 2006) 
§ 1º  Nas hipóteses previstas nesta Lei em que seja exigida perícia, avaliação ou inspeção médica, na ausência de médico ou junta médica oficial, para a sua realização o órgão ou entidade celebrará, preferencialmente, convênio com unidades de atendimento do sistema público de saúde, entidades sem fins lucrativos declaradas de utilidade pública, ou com o Instituto Nacional do Seguro Social - INSS.   (Incluído pela Lei nº 9.527, de 10.12.97) 
§ 2º  Na impossibilidade, devidamente justificada, da aplicação do disposto no parágrafo anterior, o órgão ou entidade promoverá a contratação da prestação de serviços por pessoa jurídica, que constituirá junta médica especificamente para esses fins, indicando os nomes e especialidades dos seus integrantes, com a comprovação de suas habilitações e de que não estejam respondendo a processo disciplinar junto à entidade fiscalizadora da profissão. (Incluído pela Lei nº 9.527, de 10.12.97) 
21.	O Órgão informou que não firmou Acordo de Cooperação Técnica devido à mudança de gestão em outubro de 2014 (peça 6, item 7) . 
22.	Além do exposto, a jurisprudência do Superior Tribunal de Justiça também é firme no sentido da necessidade da inspeção médica prévia ao ingresso de candidatos no serviço público, conforme os arestos colacionados:
DIREITO ADMINISTRATIVO. EXAME MÉDICO PARA INGRESSO EM CARGO PÚBLICO.
O candidato a cargo público federal pode ser eliminado em exame médico admissional, ainda que a lei que discipline a carreira não confira caráter eliminatório ao referido exame. Isso porque a inspeção de saúde é exigência geral direcionada a todos os cargos públicos federais  (arts. 5º, VI, e 14 da Lei 8.112/1990) , daí a desnecessidade de constar expressamente na lei que disciplina a carreira da qual se pretende o ingresso. Ademais, a referida inspeção clínica não se confunde com o teste físico ou psicológico, os quais são exigências específicas para o desempenho de determinados cargos e, portanto, devem possuir previsão legal em lei específica. Precedente citado: REsp 944.160-DF, Quinta Turma, DJe 6/12/2010. AgRg no REsp 1.414.990-DF, Rel. Min. Humberto Martins, julgado em 3/4/2014.
ADMINISTRATIVO. PROCESSUAL CIVIL. CONCURSO PÚBLICO. DEPARTAMENTO NACIONAL DE INFRA-ESTRUTURA DE TRANSPORTES (DNIT) . VIOLAÇÃO DO ART. 535 DO CPC. NÃO OCORRÊNCIA. EXAME CLÍNICO. PREVISÃO LEGAL. LEI N. 8.112/90. PREVISÃO EXPRESSA NA LEI QUE DISCIPLINA A CARREIRA. DESNECESSIDADE.
1. O Tribunal a quo não infringiu o art. 535, II, e 458 do CPC, pois a prestação jurisdicional foi dada na medida da pretensão deduzida. 2. A exigência do exame clínico para ingresso em cargo público federal tem expressa previsão legal na Lei n. 8.112/90. Nos termos do artigo 14 do mencionado diploma legal, somente poderá ser empossado aquele que estiver apto física e mentalmente para o exercício do cargo, capacidade esta aferida por exame médico. 3. O exame médico é exigência geral, direcionada a todos os cargos públicos federais, daí a desnecessidade de constar expressamente na lei que disciplina a carreira - Lei n. 8.112/90. Difere do teste físico ou psicológico, que se constituem exigências específicas para o desempenho de determinados cargos e, portanto, devem possuir previsão legal em lei específica. Agravo regimental improvido. (AgRg no REsp 1414990/DF, Rel. Ministro HUMBERTO MARTINS, SEGUNDA TURMA, julgado em 03/04/2014, DJe 14/04/2014) 
MANDADO DE SEGURANÇA. ADMINISTRATIVO. CONSELHO DA JUSTIÇA FEDERAL. CONCURSO PÚBLICO. TÉCNICO JUDICIÁRIO. APROVAÇÃO. NOMEAÇÃO. JUNTA MÉDICA OFICIAL. LAUDO PELA INAPTIDÃO FÍSICA. POSSE RECUSADA PELA ADMINISTRAÇÃO. LEGALIDADE. AUSÊNCIA DE DIREITO LÍQUIDO E CERTO.
1. Hipótese em que o Impetrante, regularmente nomeado para o cargo de Técnico Judiciário, foi impedido de tomar posse por ter sido considerado inapto em avaliação médica realizada por junta médica oficial. Ausência de ilegalidade. Inteligência do arts. 5.º, inciso VI, e 14, parágrafo único, da Lei n.º 8.112/90. Precedentes. 2. A controvérsia instalada com a apresentação de parecer médico particular em sentido contrário à conclusão da junta oficial não é suscetível de ser deslindada em sede mandamental, em que a prova deve ser pré-constituída, com demonstração inequívoca do direito líquido e certo invocado. 3. Ordem denegada. (MS 9.331/DF, Rel. Ministra LAURITA VAZ, CORTE ESPECIAL, julgado em 19/12/2006, DJ 02/04/2007, p. 206) 
22.	Desse modo, devido ao não cumprimento de comando legal, resta maculada a admissão dos interessados Edson Luis Xavier e Felipe Novaes Rangel.
23.	Cumpre esclarecer, por fim, que os atos em epígrafe deram entrada no TCU há menos de 5 anos, motivo pelo qual não se faz necessária a realização de oitiva dos interessados, consoante entendimento balizado no Acórdão 587/2011-TCU-Plenário, de relatoria do Exmo. Ministro Valmir Campelo.
PROPOSTA DE ENCAMINHAMENTO
24.	Ante o exposto, com fundamento nos arts. 71, inciso III, da Constituição Federal, 1º, inciso V, e 39, incisos I e II, da Lei 8.443/1992 e 260, § 1º e 5º, do Regimento Interno do Tribunal de Contas da União, bem como art. 7º, § 4º da IN 78/2018, propõe-se:
a) considerar ILEGAL e recusar registro aos atos de admissão de Edson Luis Xavier (CPF: XXX.052.058-XX) e Felipe Novaes Rangel (CPF: XXX.576.398-XX) , ambos servidores do quadro de pessoal Instituto Federal de Educação, Ciência e Tecnologia de São Paulo, com base nos arts. 71, inciso III, da Constituição Federal, 1º, inciso V, e 39, inciso II, da Lei 8.443/1992 e 260, § 1º, do Regimento Interno do Tribunal de Contas da União (TCU) ;
b) dispensar a devolução dos valores indevidamente recebidos de boa-fé até a data da ciência pelo Instituto Federal de Educação, Ciência e Tecnologia de São Paulo do acórdão que vier a ser proferido, com base no Enunciado 106 da Súmula da Jurisprudência do TCU;
c) com fulcro no art. 262, caput, do Regimento Interno deste Tribunal, determinar ao Instituto Federal de Educação, Ciência e Tecnologia de São Paulo que:
	c.1) faça cessar todo e qualquer pagamento relativo ao ato impugnado, no prazo máximo de 15 (quinze) dias, contados da ciência da decisão deste Tribunal, sob pena de ressarcimento das quantias pagas após essa data pelo responsável;
	c.2) no prazo de trinta dias, contados da ciência da decisão, envie a este Tribunal documentos comprobatórios de que o interessado cujo ato foi impugnado está ciente do julgamento deste Tribunal."
2.	Reproduzo, na sequência, o parecer discordante do Ministério Público junto ao TCU - MPTCU (peça 12) : 
	"Trata-se da análise dos atos de admissão de Edson Luis Xavier e de Felipe Novaes Rangel, realizadas pelo Instituto Federal de Educação, Ciência e Tecnologia de São Paulo.
2.	Por meio do Acórdão 5808/2015-TCU-Segunda Câmara deste Tribunal determinou a realização de diligência à entidade jurisdicionada para que o gestor prestasse esclarecimentos quanto às informações constantes do parecer do Controle Interno nos atos dos interessados (peça 1) .
3.	Embora o Controle Interno tenha emitido parecer pela legalidade das admissões, consignou as seguintes informações nos atos:
Ato de Edson Luis Xavier (peça 7) 
Ressalva: trata-se de servidor com registro ativo como empresário individual, EDSON LUIS XAVIER 26005205897, CNPJ 13.150.074/0001-56, infringindo o disposto no art. 117, X. Outras Ressalvas: homologação publicada em 03/07/2014, validade do concurso até 03/07/2016; Não há avaliação por junta médica oficial, mas meramente avaliação mediante Atestado de Saúde Ocupacional (ASO) feita por médico particular, o que infringe o parágrafo único do art. 14 da lei 8.112/90.
Felipe Novaes Rangel (peça 8) 
Ressalva: homologação publicada em 03/07/2014, validade do concurso até 03/07/2016; Não há avaliação por junta médica oficial, mas meramente avaliação mediante Atestado de Saúde Ocupacional (ASO) feita por médico particular, o que infringe o parágrafo único do art. 14 da lei 8.112/90.
4.	A Secretaria de Fiscalização de Pessoal (Sefip) realizou a diligência determinada pelo referido acórdão e, após análise das respostas, verificou que as impropriedades inicialmente identificadas pelo Controle Interno haviam sido corrigidas, exceto em relação à inexistência de avaliação por junta médica oficial previamente às admissões. Em razão disso, entendeu que as contratações estariam eivadas de ilegalidade. Consignou que a inspeção médica previamente à posse está determinada no art. 14 da Lei 8.112/1990 e, portanto, 
 (...) não há de se falar sobre a possibilidade de a Administração Pública Federal, a qualquer pretexto, admitir candidatos que podem estar inaptos para o exercício do cargo, ou, eventualmente, submeter-se a elevados riscos na admissão de candidatos que apresentem condições prévias à admissão e que, posteriormente, possam associa-las ao desempenho do cargo ocupado. (peça 10, p. 3) .
5.	Ao final, a Sefip propôs a ilegalidade e negativa de registro dos atos de admissão em apreço (peças 10-11) .
II
6.	Extrai-se da resposta à diligência, que na época das admissões em análise, o Instituto Federal de Educação, Ciência e Tecnologia de São Paulo não dispunha de médicos para realizar inspeção médica de candidatos habilitados em concurso público. A esse respeito, informa o instituto que firmou 
Acordo de Cooperação Técnica em abril de 2014 entre nossa Entidade e a Unidade SIASS/SP, porém as negociações foram interrompidas devido à mudança de gestão, e em outubro de 2014 foram retomadas. A vinculação da UORG à Unidade SIASS ocorreu oficialmente em maio de 2015, iniciando a utilização do sistema em meados de julho, quando nos foi liberada a senha para acesso (...) - (peça 5, p. 2) .
7.	Observa-se que a ausência de prévia inspeção médica oficial ocorreu por falta exclusiva da entidade jurisdicionada. Portanto, não é razoável imputar aos servidores a perda dos cargos, possível consequência da apreciação dos atos pela ilegalidade e negativa de registros.
8.	Ademais, referidos servidores adquiriram a estabilidade nos cargos ocupados no Instituto Federal de Educação, Ciência e Tecnologia de São Paulo, cujas admissões estão em análise. Assim, eventual apreciação dos atos pela ilegalidade deveria ser precedida de manifestação dos interessados no processo, em observância aos princípios do contraditório e da ampla defesa, conforme entendimento consignado no Acórdão 1043/2014-TCU-Segunda Câmara, uma vez que, nos termos do art. 41, § 1º, inciso II, da Constituição Federal, incluído pela Emenda Constitucional 19/1998, a perda do cargo por servidor estável só pode ocorrer mediante processo administrativo em que lhe seja assegurada ampla defesa.
9.	Nessa ordem de ideias, o gestor que deu causa à admissão em desacordo com a legislação, também deveria ser ouvido em audiência, para apurar eventual responsabilidade.
10.	A despeito disso, e tendo em vista que a entidade jurisdicionada informou que foram adotadas as providências necessárias para que esse tipo de inobservância da Lei 8.112/1990 não ocorra, opinamos pela legalidade e registro dos atos, em divergência com a proposta apresentada pela Sefip.
11.	Registre-se que, por meio do Acórdão 1711/2016-TCU-Segunda Câmara, o Tribunal considerou legais admissões de servidores da mesma instituição, ocorridas na mesma época das admissões em apreço (segundo semestre de 2014) , e que apresentavam a mesma falha, descumprimento do art. 14 da Lei 8.112/1990, por considerar que a entidade tomou as providências necessárias para evitar que tal irregularidade se repita.
12.	Não obstante, a Corte de Contas expediu determinação para que o 'Instituto Federal de Educação, Ciência e Tecnologia de São Paulo se abstenha de realizar admissões sem avaliação por junta médica oficial, prevista no art. 14, da Lei 8.112/1990, sob pena de aplicação de multa prevista na Lei 8.443/1992'.
13.	Ante o exposto, considerando que a ausência de prévia inspeção médica oficial para admissão dos interessados ocorreu por falha exclusiva da entidade, manifesta-se o Ministério Público de Contas da União pela legalidade e registro dos atos em exame."
É o relatório.

não há.

Procurador Rodrigo Medeiros de Lima.

ATOS DE ADMISSÃO. FALTA DE PRÉVIA INSPEÇÃO MÉDICA OFICIAL PARA A POSSE. CULPA DA ADMINISTRAÇÃO. AUSÊNCIA DE MÁ-FÉ. EXCEPCIONALIDADE. LEGALIDADE DOS ATOS.

ATOS DE ADMISSÃO (ADS)

Secretaria de Fiscalização de Pessoal (Sefip).

Estão em exame os atos de admissão de Edson Luís Xavier e Felipe Novaes Rangel, servidores do Instituto Federal de Educação, Ciência e Tecnologia de São Paulo - IFSP.
2.	O Acórdão 5808/2015-TCU-Segunda Câmara, de minha relatoria, determinou a realização de diligência ao IFSP para que o gestor de pessoal prestasse esclarecimentos quanto às seguintes ressalvas constantes do parecer do controle interno nos atos em apreço:
2.1.	Edson Luís Xavier - registro ativo como empresa¿rio individual e ausência de avaliação por junta médica oficial, mas meramente por médico particular, mediante Atestado de Saúde Ocupacional - ASO;
2.2.	Felipe Novaes Rangel - ausência de avaliação por junta médica oficial, mas meramente por médico particular, mediante ASO.
3.	Após análise dos esclarecimentos, a Secretaria de Fiscalização de Pessoal - Sefip considerou que não foi cumprido o comando do artigo 14 da Lei 8.112/1990, que exige a prévia inspeção médica oficial para a posse em cargo público, em ambos os atos, e propôs considerá-los ilegais.
4.	No tocante ao registro ativo da empresa do servidor Edson Luís Xavier, em consulta ao Cadastro Nacional de Pessoas Jurídicas - CNPJ, observa-se que o registro da empresa (CNPJ 13.150.074/0001-56) já foi baixado.
5. 	O Ministério Público junto ao TCU - MPTCU dissentiu da proposta, por considerar se tratar de falha escusável, causada por culpa exclusiva da Administração, e propôs o julgamento pela legalidade e registro dos atos.
6.	Endosso a manifestação da Procuradoria, cujos fundamentos adoto como razões de decidir. 
7.	Segundo análise empreendida pela unidade técnica, "não há de se falar sobre a possibilidade de a Administração Pública Federal, a qualquer pretexto, admitir candidatos que podem estar inaptos para o exercício do cargo, ou, eventualmente, submeter-se a elevados riscos na admissão de candidatos que apresentem condições prévias à admissão e que, posteriormente, possam associá-las ao desempenho do cargo ocupado".
8.	Tecnicamente, não merece reparo esse entendimento.
9.	Todavia, entendo que, no caso concreto, estão presentes peculiaridades que tornam os atos singulares, e sob esse aspecto, pois, estes devem ser examinados.
10.	Observo que os interessados tiveram os atos de admissão homologados em 03/07/2014.
11. 	Segundo informações prestadas por intermédio do Ofício 1040/2015, o pró-reitor de Desenvolvimento Institucional do IFSP demonstrou as dificuldades enfrentadas pela unidade, especialmente quanto à falta de profissionais em seus quadros para a realização de perícias. Segundo o gestor, o problema só foi solucionado em 2015, com o acordo firmado com a unidade do Subsistema Integrado de Atenção à Saúde do Servidor - SIASS/SP.
12.	Diante desse quadro, considerando que a avaliação de saúde dos interessados coincide com o período em que o IFSP se encontrava com falta de médicos em seu quadro de pessoal, cujo problema só foi resolvido posteriormente, endosso a conclusão do MPTCU de que a falha observada decorreu, exclusivamente, da atuação da Administração, não se podendo imputar aos interessados a impugnação de seus atos de admissão.
13. 	Ademais, inexistem evidências nestes autos que indiquem má-fé nas ações de ambos ou sua contribuição para a ocorrência.
14.	Cumpre registrar que, por meio dos Acórdãos 1.711/2016 e 8.211/2019, de 2ª Câmara, de minha relatoria, este Tribunal considerou legais as admissões de servidores da mesma instituição, ocorridas na mesma época das em tela (segundo semestre de 2014) e que apresentavam a mesma falha - descumprimento do art. 14 da Lei 8.112/1990 -, por considerar que a entidade tomou as providências necessárias para evitar que tal irregularidade se repetisse. Ademais, foi expedida determinação no Acórdão 1711/2016-TCU-Segunda Câmara para que o "Instituto Federal de Educação, Ciência e Tecnologia de São Paulo se abstenha de realizar admissões sem avaliação por junta médica oficial, prevista no art. 14, da Lei 8.112/1990, sob pena de aplicação de multa prevista na Lei 8.443/1992".
	Ante o exposto, acompanho o parecer da Procuradoria pela legalidade dos atos e VOTO por que o Tribunal adote a minuta de acórdão que submeto à consideração deste Colegiado.
TCU, Sala das Sessões Ministro Luciano Brandão Alves de Souza, em 11 de fevereiro de 2020.
ANA ARRAES 
Relatora